# 求助陈版控制权的问题

提问人：sofaraway 时间：2020-10-13 11:22:55
求助陈版控制权的问题，麻烦了多谢多谢！
公司A收购公司B 51%的股权，董事会中席位和原股东各出一半，根据董事会章程一些实质性决策事项需要60%以上通过。那在无其他需考虑的因素下，通常判断A不控制B，不能并表。但在收购协议中有特别条款，约定在 5 年后A可以无条件在董事会中增加一个席位，从而达到60%的比例。由于在 5 年后A才能履行该权利，那什么时候判断实现了控制，从现在开始吗？还是 5 年后？

回答人：chenyiwei
“5年后A可以无条件在董事会中增加一个席位”属于潜在表决权。根据《企业会计准则第 33 号——合并财务报表（ 2014 年修订）》及其应用指南规定，对潜在表决权，要关注其是否为实质性权利，通常需要考虑行权价格或转换价格、行权的财务能力以及行权期等因素（就本案例而言，不涉及前两者，主要考虑行权期的影响）。一般理解，由于 5 年的期限较长，在该期限内很可能需要作出对被投资方的财务和经营决策等直接影响可变回报的相关活动的决策，不可能在该 5 年内完全按既定策略采用“自动导航”模式运行（某些特殊的结构化主体可能存在例外），而对于 5 年内的此类决策，本企业是无法主导的，因此根据现有信息，应认为本企业在该 5 年期间内不具有对被投资方的控制权。